【裁判字號】    99,交抗,1837
【裁判日期】    990929
【裁判案由】    違反道路交通管理處罰條例
【裁判全文】
臺灣高等法院交通事件裁定            99年度交抗字第1837號
抗  告  人
即受處分人  甲○○
上列抗告人因違反道路交通管理處罰條例案件，不服臺灣宜蘭地
方法院，中華民國99年8月13日所為裁定（99年度交聲字第106號
），提起抗告，本院裁定如下：
    主  文
抗告駁回。
    理  由
一、抗告意旨略以：案發現場計程車招呼站及公車停靠區緊鄰，
    相距在10公尺內，顯然設計不佳，現已改善，有光碟可證，
    故不應處罰。再者，所謂十公尺，是指招呼站起算，而非以
    公車停靠區起算，警員並未證明抗告人有停在公車站十公尺
    內。請撤銷原裁定等語。
二、原裁定略以：原處分意旨略以：異議人即受處分人甲○○
    於民國99年1 月20日14時7分，在台北市○○○路○段處，將
    所駕駛之車號562-EM號營業小客車停放於公共汽車招呼站10
    公尺內臨時停車，爰依道路交通管理處罰條例第55條2 款之
    規定，裁處異議人罰鍰新臺幣（下同）600 元等語。異議
    意旨略以：異議人於前揭時間駕駛562-EM計程車，係停在計
    程車招呼站，順便吃午餐，即遭員警舉發；又該計程車招呼
    站及公車停靠區緊鄰，相距在10公尺內，顯然設計不佳，員
    警非但未報請相關單位改善，反為求業績而取締。請撤銷原
    處分等語。經查：異議人於前揭時、地，將所駕駛之車號
    562-EM號營業小客車停放於公共汽車招呼站10公尺內臨時停
    車等情，業據證人即執勤舉發員警陳吉田證述明確，並有舉
    發時之現場圖及現場照片4 張在卷可參，此部分事實，堪予
    認定。至異議人辯稱：未停在公車站牌十公尺內乙節，證人
    陳吉田證稱：本件係伊巡邏經過該路段時所為舉發，本件公
    車招呼站再往前走就是計程車招呼站，相距只有一個車身，
    當時我舉發的時候，異議人的車是停在市政府捷運站三號出
    口的公車招呼站，異議人前面當時停靠的位置前面有計程車
    ，但是異議人已經停放在公車招呼站的位置等語。是此部分
    份所辯，無證據可佐，即不可採。異議人違規事實明確，堪
    予認定。原處分依法裁處罰鍰600 元，尚無違誤。異議為無
    理由，應予駁回。
三、按汽車駕駛人，在公共汽車招呼站10公尺內臨時停車者，處
    3百元以上6百元以下罰鍰；汽車在公共汽車招呼站10公尺內
    不得臨時停車；道路交通管理處罰條例第55條第2 款及道路
    交通安全規則第111條第1 項第2款分別定有明文。原審以抗
    告人違規事實明確，原處分依上開規定裁罰，並無違誤，而
    駁回異議，核無不合。抗告意旨以：未停在公車站牌十公尺
    內乙節，然觀諸舉發照片所示：抗告人所駕車輛，非但部份
    停在公車停靠區，且與公車站牌相距甚近（原審卷第 26-27
    頁），是此部份所辯，即不可採。至於案發現場業經改變，
    將靠近路口之公車停靠區，劃為紅線禁止停車區等情，有光
    碟在卷可參，與案發前之狀況，固有不同，然無論案發前後
    ，該處均不得無故臨時停車，是抗告意旨以案發現場改善，
    不得處罰乙節，即有誤會。綜上，本件抗告。為無理由，應
    予駁回。
三、據上論結，應依道路交通案件處理辦法第26條，刑事訴訟法
    第412條，裁定如主文。
中    華    民    國    99    年    9     月    29    日
                  刑事第十八庭審判長法  官  吳鴻章
                                    法  官  汪梅芬
                                    法  官  周政達
以上正本證明與原本無異。
不得再抗告。
                                    書記官  廖純瑜
中    華    民    國    99    年    9     月    29    日

司法院資訊處製作；財團法人民間司法改革基金會備份。
